【裁判字號】    88,訴,1358
【裁判日期】    890616
【裁判案由】    違反槍砲彈藥刀械管制條例
【裁判全文】
臺灣臺北地方法院刑事判決                        八十八年度訴字第一三五八號
    公  訴  人  臺灣臺北地方法院檢察署檢察官
    被      告  乙○○
右列被告因違反槍砲彈藥刀械管制條例案件，經檢察官提起公訴（八十八年度偵字第
一七八二○號），本院判決如左：
    主  文
乙○○未經許可無故寄藏可發射子彈具有殺傷力之改造玩具手槍，處有期徒刑拾月。
扣案之改造玩具手槍貳枝（槍枝管制編號：0000000000號內含彈匣貳個；
又槍枝管制編號：0000000000號內含彈匣壹個）及子彈貳拾柒顆均沒收。
    事  實
一、乙○○前於民國七十八年間因犯盜匪等案件，經台灣高等地方法院七十九年度上
    訴字第四一六四號判處有期徒刑七年八月確定，於八十三年二月六日假釋，後因
    假釋中再犯案，經撤銷假釋，現仍在監執行中（非累犯），竟於假釋期間之八十
    六年九月間，明知未經許可，不得無故寄藏槍砲彈藥管制條例所列管之槍彈，竟
    在桃園市○○路二五六號「香香檳榔店」內，收受由乙○○持有（未據起訴），
    可發射子彈，具殺傷力之仿ＷＡＬＴＨＥＲ廠半自動手槍製造之玩具手槍換裝土
    造金屬槍管改造之西德製八釐米手槍一枝（含彈匣二個，槍枝管制編號：000
    0000000號）、仿ＣＯＬＴ廠半自動手槍製造之玩具手槍換裝土造金屬槍
    管改造之四五手槍一枝（含彈匣一個，槍枝管制編號：0000000000號
    ），及具殺傷力，彈頭直徑約八點八釐米之土造金屬子彈二十二顆（另有一顆不
    具殺傷力）、彈頭直徑約八釐米之土造金屬子彈九顆、制式口徑九釐米子彈（彈
    底標記均為「９ＭＭ－ＬＵＧＥＲＳＢ」）五顆而予以寄藏於桃園縣龜山鄉山上
    草叢內，嗣於八十八年七月三十日下午六時許才自上開藏槍處取出放於台北市○
    ○街一二七巷二十二號二樓，而於同年月三十一日十四時許，經警在台北市○○
    街一二七巷二十二號二樓查獲，並扣得上開槍枝二枝及子彈三十六顆（經試射九
    顆，餘二十七顆）。
二、案經臺北市政府警察局中山分局移送臺灣臺北地方法院檢察署檢察官偵查起訴。
    理  由
一、訊據被告乙○○於警訊、偵查及本院調查時坦承右揭犯行（見八十八年度偵字第
    一七八二○號卷第八頁、第三十頁背面、第五十三頁、第七十四頁、本院八十九
    年十月二十二日、四月十九日調查筆錄），核與證人乙○○證稱，伊係於八十六
    年九月初在春日路一家檳榔店拿給乙○○，因為要拿去報繳所以先放在他那裡等
    語相符（見本院八十九年四月十九日調查筆錄），復有上開改造手槍二枝、子彈
    三十六顆扣案可佐，而扣案之改造手槍二枝及子彈三十六顆，經送鑑定結果，其
    中西德制八釐米手槍一支（槍枝管制編號：0000000000），認係仿Ｗ
    ＡＬＴＨＥＲ廠半自動手槍製造之玩具手槍換裝土造金屬槍管改造而成，改造四
    五手槍一枝（槍枝管制編號：0000000000），認係仿ＣＯＬＴ廠半自
    動手槍製造之玩具手槍換裝土造金屬槍管改造而成，機械性能均正常，可擊發適
    用子彈，具殺傷力；直徑約八點八釐米之土造金屬子彈二十二顆（經試射六顆）
    、直徑約八釐米之土造金屬子彈九顆（經試射三顆）、彈底標記為「９ＭＭ－Ｌ
    ＵＧＥＲＳＢ」之制式口徑九釐米子彈五顆，認均具殺傷力，亦有內政部警政署
    刑事警察局八十八年八月十日刑鑑字第七七三四二號鑑驗通知書一紙附卷足憑，
    本件事證已臻明確，被告犯行堪以認定。
二、被告雖前於八十六年十月五日二十一時許，在其經營之桃園市○○路二五六號「
    香香茶坊」內，未經許可，收受由綽號「阿明」之不詳姓名成年男子持有之具殺
    傷力之改造玩具手槍二枝及子彈五顆而予以寄藏，經台灣高等法院於八十八年三
    月二十九日以八十七年度上訴字第四三九○號判處有期徒刑五月，如易科罰金以
    三百元折算一日確定，此有台灣高等檢察署刑案紀錄簡覆表、台灣高等法院八十
    七年度上訴字第四三九○號判決附卷可參，本件被告寄藏槍彈之時間雖為八十六
    年九月，惟被告供稱：八十六年九月間甲○○將槍彈拿到春日路給伊，當時不知
    是什麼東西，但當場打開看才發現是槍彈，伊告訴甲○○這些東西很危險，但甲
    ○○還是執意要放，所以伊才在關店時將槍彈藏在山上等語（見本院八十九年四
    月十九日調查筆錄），又於八十七年度上訴字第四三九○號案審理中供稱：該批
    槍彈係甲○○在查獲前一天晚上（即八十六年十月五日），裝在麻將盒內寄放，
    伊當時根本不知裡面有槍彈，隔天晚上甲○○才出現說裡面裝有槍彈，伊促請其
    將該批槍彈帶走，但甲○○諉稱待會再來拿，伊怕被臨檢所以將槍彈放在牆縫內
    等語（見台灣高等法院八十七年度上訴字第四三九○號判決），足見被告於八十
    六年十月五日收受甲○○之槍彈而予以寄藏，係因甲○○執意寄放無法拒絕而另
    行起意為之，參以槍、彈並非輕易可得之物，被告實難基於概括犯意而為寄藏槍
    彈之行為，是本件與已判決之八十七年度上訴字第四三九○號部分，並無連續犯
    裁判上一罪關係，而非判決效力所及。查被告行為後，槍砲彈藥刀械管制條例於
    八十六年十一月十一日修正通過，並自同月二十六日生效，其中未經許可無故寄
    藏可發射子彈具殺傷力之槍枝，及未經許可無故寄藏彈藥，原係規定在第十條第
    三項及第十一條第三項，其法定刑均為三年以下有期徒刑，新法修正後規定在第
    十一條第四項及第十二條第四項，其法定刑分別為一年以上七年以下有期徒刑併
    科新台幣七百萬元以下罰金，與五年以下有期徒刑併科新台幣三百萬元以下罰金
    ，新舊法比較結果均以舊法比較有利於被告，依刑法第二條第一項但書規定應適
    用舊法處斷。是核被告乙○○所為，係犯修正前槍砲彈藥刀械管制條例第十條第
    三項未經許可無故寄藏具殺傷力改造玩具手槍罪，及第十一條第三項未經許可無
    故寄藏具殺傷力之彈藥罪，被告以一寄藏行為同時觸犯上開二罪名，為想像競合
    犯，應從一重之未經許可無故寄藏具殺傷力之改造玩具手槍罪。被告未經許可無
    故持有槍彈之低度行為，應為無故寄藏槍彈之高度行為吸收，不另論罪。爰審酌
    被告一再擁槍自重，且本件被查獲之槍之二把及子彈三十六顆，數量非微，對社
    會治安影響甚大等一切情狀，量處如主所示之刑。又保安處分適用裁判時之法律
    ，刑法第二條第二項定有明文，槍砲第十九條第一項雖規定：「犯第七條、第八
    條、第十條、第十一條、第十二條第一項至第三項之罪，經判處有期徒刑者，應
    於刑之執行完畢或赦免後，令入勞動場所，強制工作，其期間為三年」，惟犯該
    條例之罪，仍需依個案情節符合比例原則部分，始能適用上開條文宣告強制工作
    ，司法院大法官釋字第四七一號著有解釋可資參照，本件被告僅係受人寄託寄藏
    槍彈，並無預防矯治其社會危險性之必要，爰不予宣付強制工作。扣案之改造玩
    具手槍兩枝及子彈二十七顆（另外九顆已試射，而彈匣三個為槍枝部分零件），
    均屬違禁物，應予宣告沒收。
三、公訴意旨認被告係於八十八年七月三十一日零時許，未經許可持有可擊發子彈具
    殺傷力之槍枝及子彈，而犯修正後槍砲彈藥刀械管制條例第十一條第四項及第十
    二條第四項罪嫌，惟被告所犯係無故寄藏槍彈罪，已如前所述，公訴人所指容有
    誤會，又持有乃寄藏之低度行為，公訴人雖起訴被告涉嫌犯槍砲彈藥刀械管制條
    例第十一條第四項及第十二條第四項無故持有槍、彈罪嫌，但審理結果認係無故
    寄藏槍、彈罪，此為犯罪事實之擴張，不生變更起訴法條之問題，附此附明。
據上論斷，應依刑事訴訟法第二百九十九條第一項前段，八十六年十一月二十四日修
正公布前槍砲彈藥刀械管制條例第十條三項、第十一條第三項、刑法第十一條前段、
、第二條第一項但書、第五十五條、第三十八條第一項第一款，判決如主文。
本案經檢察官楊文慶到庭執行職務
中    華    民    國      八十九      年      六     月      十六       日
                                臺灣臺北地方法院刑事第六庭
                                    審判長法  官  劉慧芬
                                          法  官  黃程暉
                                          法  官  蔡如琪
右正本證明與原本無異
如不服本判決，應於判決送達後十日內，向本院提出上訴狀。
                                          書記官  黃鈴容
中    華    民    國      八十九      年      六     月      二十       日
附錄法條：
第 10 條  未經許可製造、販賣或運輸第四條第一款所稱其他可發射金屬或子彈具有
          殺傷力之各式槍者，處五年以下有期徒刑。
          意圖供自己或他人犯罪之用，而犯前項之罪者，處六月以上五年以下有期
          徒刑，得併科三萬元以下罰金。
          未經許可無故持有、寄藏或意圖販賣而陳列第一項所列各式槍砲之一者，
          處三年以下有期徒刑。
          第一項及第二項之未遂犯，罰之。
第 11 條  未經許可製造、販賣或運輸彈藥者，處六月以上五年以下有期徒刑。
          意圖供自己或他人犯罪之用，而犯前項之罪者，處一年以上七年以下有期
          徒刑，得併科五萬元以下罰金。
          未經許可無故持有、寄藏或意圖販賣而陳列彈藥者，處三年以下有期徒刑
          。
          第一項及第二項之未遂犯罰之。


司法院資訊處製作；財團法人民間司法改革基金會備份。
